# 职工董事

提问人：zhs7403 时间：2019-10-26 06:30:10
a 和b 投资c，其中 a 占 51%。c 董事 3 人，ab各 1 人，另外一人为职工董事。根据 c章程，董事会过半数方可通过。职工董事是 a 提名经b同意的，如何考虑董事会是否具有控制？

回答人：chenyiwei
理论上，职工董事应由职代会选举产生，主要在董事会中代表职工利益，重点关注涉及职工切身利益事项的决策，因此职工董事不是听命于任何一个股东的。在此情况下，C 公司的控制权仅仅依据董事会表决权是无法证明归属于 A 的（尽管搞职工董事此前是 A 的员工）。在此情况下，建议考虑是否存在 “事实控制”即 A事实上主导 C的财务、经营活动的事实证据（而不是依据表决权），才能最终判断 A 是否控制 C。